Inventaris van het archief van het Nederlandse Gezantschap, later de Ambassade in Guatemala, 1955-1974
Nationaal Archief, Den Haag
De eerste concordans verwijst naar het archief van het Nederlands Gezantschap in Guatemala te Guatemala-stad over de periode 1955 - 1964.
De tweede concordans verwijst naar het archief van de Nederlandse Ambassade in Guatemala te Guatemala-stad over de periode 1965 - 1974.
Concordans van het archief van het Nederlands Gezantschap in Guatemala te Guatemala-stad over de periode 1955 - 1964
11
101 26
101 27
101 28
102/ 131 15
1 31 17
131 20
131 22
131 24
131 32
134.1/24 38
1 50 12
153.2 14
211 52
212 66
24 43
24 44
260 36
261.2 33
262.0 34
262.2 35
271 49
271.2 53
271.3 51
272 50
272 63
272 64
272 65
281 61
312.210.2 71
312.210.2 78
3 13 81
313.21 74
313.213 75
317.1 73
318 77
331 72
335.612 76
413.112.1 85
413.122 87
553.023 93
553.024 96
553.11 94
553.163.2 95
554.0/554.1 89
554.1 91
554.638 90
600 113
600 116
600 118
600 120
601.1 123
610.21 107
610.21 108
610.21 110
610.22 106
610.32 129
610.352 184
611.1 124
611.442 126
611.45 135
611.7 131
611.7 132
612.1 136
612.2 127
612.3 130
613.04 125
613.211.2 141
613.211.21 138
613.211.21 139
613.211.21 140
613.211.23 103
613.211.23 142
613.211.23 149
613.211.41 99
613.211.411 98
613.211.411 100
613.211.411 102
613.211.412 151
614.01 167
614.1 154
614.1 157
614.3 156
614.50 153
614.51 155
65 181
660.2 185
703 187
902 219
902 241
902 253
911.23 216
911.23 239
911.23 251
911.31 206
911.31 207
911.31 208
911.31 209
911.31 210
911.31 214
911.31 215
911.31 221
911.31 237
911.31 249
912.10 233
912.10 265
912.11 232
912.11 234
912.11 246
912.11 256
912.2 224
912.2 225
912.2 228
912.2 229
912.2 230
912.2 242
912.2 245
912.2 248
912.2 255
912.2 259
913.220 231
913.411 197
913.521 190
913.521/923 264
993 274
994 262
994 280
996 263
996 279
996 299
996 315
996.4 305
996.4 306
998 282
998 284
999 300
999 302
999 303
999 312
999.21 276
999.212 275
999.22 281
999.23 277
Concordans van het archief van de Nederlandse Ambassade in Guatemala te Guatemala-stad over de periode 1965 - 1974
1
2
3
4
5
6
7
8
9
10
150 13
995 294
10 29
101 30
1 31 16
131 18
131 19
131 21
131 23
131 25
14 31
211 70
24 39
24 41
24 42
24 45
24 46
24 47
24 48
262 37
270 59
270 60
271.1 58
271.2 54
271.2 55
271.2 56
271.2 57
272 62
272 69
281 67
281 68
281.11 40
311 271
312 80
312 82
312 83
321.23 84
335.611 79
335.611 309
335.7 273
413.112.1 86
433 88
554.1 92
600 114
600 115
600 117
600 119
600 121
601.2 111
601.2 112
610.30 169
610.30/ 610.32 171
610.32 170
610.32 172
610.32 173
610.32 174
610.32 175
610.32 176
610.32 177
610.32 178
610.32 179
610.32 180
610.352 168
611.1 134
612.1 137
612.2 128
612.3 133
613.210.0 122
613.210.12 152
613.211.2 145
613.211.2 147
613.211.21 148
613.211.23 143
613.211.23 144
613.211.23 146
613.211.23 150
613.211.411 97
613.211.411 101
613.211.411 105
613.211.412 104
613.212 109
614.01 159
614.01 160
614.01 161
614.01 162
614.01 163
614.01 164
614.2 166
614.3 158
614.51 165
65 182
66 183
668 186
810.1 188
813.1 189
902 220
902 254
911.1 194
911.21 218
911.23 217
911.23 240
911.23 252
911.3 222
911.31 211
911.31 212
911.31 213
911.31 223
911.31 238
911.31 250
912.10 266
912.10 267
912.10 268
912.11 235
912.11 247
912.11 258
912.20 192
912.20 193
912.20 226
912.20 244
912.21 227
912.21 243
912.21 257
913.10 200
913.411.0 195
913.411.2 198
913.411.2 204
913.416 236
913.5 203
913.5 205
913.51 202
913.513 270
913.52 191
913.521 196
913.521 199
913.521 201
921.11 261
921.14 260
996 272
996 287
996 288
9 96 293
996 298
996 316
996 317
996 318
996 319
996 320
996 321
996 322
996.4 307
996.4 308
996.4 310
998 283
998.43 291
999 269
999 297
999 301
999 304
999 311
999 313
999 314
999.21 286
999.21 295
999.21 296
999.212 289
999.214 285
999.232.13 292
999.233 278
999.233 323
999.25 290
Beschrijving van de series en archiefbestanddelen
- Algemeen, 0.
  - Agenda's van ingekomen en uitgegane stukken., 1956-1976; 1-9; 9 delen
    - 1956 mrt. 26 - 1958 okt. 16, 1
      (t/m agendanr. 1826)
    - 1958 okt. 16 - 1960 okt. 11, 2
    - 1960 okt. 12 - 1963 feb. 02, 3
      (t/m agendanr. 256)
    - 1963 feb. 02 - 1965 dec. 31, 4
    - 1966 jan. 03 - 1968 sep. 18, 5
    - 1968 sep. 19 - 1971 mei 05, 6
      (t/m agendanr. 799a)
    - 1971 mei 05 - 1972 sep. 21, 7
    - 1972 sep. 22 - 1974 juni 19, 8
      (t/m agendanr. 1072)
    - 1974 juni 19 - 1976 jan. 12, 9
      (t/m agendanr. 48)
  - Indexen op ingekomen en uitgegane open-, code- en telexberichten en brieven van het Nederlands Gezantschap, later de Ambassade in Guatemala, Honduras en El Salvador en van de Consulaten in Guatemala, Honduras en El Salvador aan het Nederlandse Ministerie van Buitenlandse Zaken en vice versa., 1959-1978; 10; 1 pak
  - Dossierinventaris van het archief van het Nederlands Gezantschap, later de Ambassade in Guatemala, Honduras en El Salvador over de periode 1955 - 1964., 1979; 11; 1 stuk
- Organisatie, 1.
  - Stukken betreffende het organiseren en onderhouden van de archieven van de Nederlandse posten te Guatemala, Honduras en El Salvador., 1956-1973; 12-14; 3 omslagen
    - Archiefadministratie, 1956 - 1960, 12
    - Het archiefbeheer en de wijze van verscheping van voor de post bestemde goederen, 1956 - 1973, 13
    - Overdracht van het archief van Havana naar Guatemala, 1957 - 1959, 14
  - Stukken betreffende het (re)organiseren van de Nederlandse diplomatieke posten in Guatemala, Honduras en El Salvador., 1956-1975; 15-25; 1 pak, 9 omslagen en 1 stuk
    - Organisatie van het Nederlandse Gezantschap, later de Ambassade in Guatemala, Honduras en El Salvador. 1956-1968, 15-16
      - Het verheffen van het gezantschap tot ambassade, alsmede het benoemen van jhr. mr. E.V.E. Teixeira de Mattos en van mr. Th.F. Valck Lucassen tot ambassadeurs, 1956 - 1961, 15
      - Het benoemen van L. Kruytbosch tot ambassadeur, 1968, 16; stuk
    - Organisatie van Nederlandse consulaten. 1956-1975, 17-25
      - Guatemala. Consulaat te Guatemala. 1958-1963, 17
      - Guatemala. Consulaat te Guatemala. 1965-1975, 18
      - Guatemala. Het heropenen van het Vice-Consulaat te Puerto Barrios en het bekleden van het ambt van viceconsul door Arthur Papadopolo, 1961 - 1974, 19
      - Honduras. Consulaat te Tegucigalpa. 1956-1964, 20
      - Honduras. Consulaat te Tegucigalpa. 1965-1974, 21; pak
      - Honduras. Vice-Consulaat te San Pedro de Sula. 1963, 22
      - Honduras. Vice-Consulaat te San Pedro de Sula. 1965-1972, 23
      - El Salvador. 1957-1963, 24
      - El Salvador. 1965-1974, 25
  - Stukken betreffende het verzoek van de Nederlandse minister van Buitenlandse Zaken aan de gezant om een dienstreis naar het Nederlandse Consulaat te Belize te ondernemen en terzake een onderzoek in te stellen naar het niet ter bestemming komen van aan de consul gerichte brieven., 1959; 26; 1 omslag
  - Brief aan de Nederlandse minister van Buitenlandse Zaken betreffende de redenen waarom Nederlandse jongeren niet in buitenlandse dienst treden, alsmede het doen van een voorstel om voornoemd probleem aan te pakken door middel van het verstrekken van studiebeurzen voor de universiteit te Guatemala., 1960; 27; 1 stuk
  - Brief aan de Nederlandse minister van Buitenlandse Zaken betreffende de wenselijkheid om een landbouwpost voor zijn ambtsgebied in Mexico te vestigen ten behoeve van de landbouwvoorlichting., 1960; 28; 1 stuk
  - Stukken betreffende het opstellen van rapporten met algemene en praktische gegevens over Guatemala, Honduras en El Salvador voor nieuwe medewerkers op een Nederlandse diplomatieke post (postrapporten)., 1964-1974; 29; 1 omslag
  - Stukken betreffende de inspectie van de Nederlandse Ambassade in Guatemala door de buitenlandse dienst van Nederland., 1972; 30; 1 omslag
    Openbaarheid beperkt tot 1 januari 2031
  - Stukken betreffende berichtgevingen in de pers inzake de ontvoering van Francisco de Sola, ex-viceconsul te San Salvador, alsmede inzake de mislukte poging tot ontvoering van de heer Leffelaar, plaatselijke directeur van Philips., 1975; 31; 1 omslag
  - Stukken betreffende het als landbouwattaché inleiden van drs. M. van Dijk bij de regeringen van Guatemala en El Salvador voor het uitvoeren van een onderzoek naar de mogelijkheden om Nederlandse pootaardappelen in de genoemde landen te importeren., 1961; 32; 1 omslag
- Protocol, 2.
  - Stukken betreffende het verlenen van medewerking bij het toekennen en het uitreiken van onderscheidingen., 1955-1967; 33-37; 5 omslagen
    - Nederlandse onderscheidingen aan buitenlanders, 1955 - 1963, 33
    - Buitenlandse onderscheidingen. 1956-1967, 34-37
      - Informatie over de in Guatemala, Honduras en El Salvador bestaande onderscheidingen, 1956, 34
      - Decoratie-uitwisselingen tussen Guatemala, Honduras en El Salvador onderling en met het buitenland, 1957 - 1959, 35
      - De oprichting te Guatemala van de onderscheiding de Orde van de Vijf Vulkanen, welke zal worden verleend aan mensen uit Midden-Amerika en buitenlanders die zich verdienstelijk hebben gemaakt voor de eenwording van Midden-Amerika, 1962, 36
      - Het wijzigen door de regering van Guatemala van het beleid voor de verlening van decoraties aan scheidende diplomaten, 1967, 37
  - Stukken betreffende het aanbieden van geloofsbrieven aan de regeringshoofden van Guatemala, Honduras en El Salvador., 1957-1973; 38-48; 11 omslagen
    - Mr. T.F. Valck Lucassen, ambassadeur, 1961 - 1962, 38
    - Mr. B.J. Slingenberg, ambassadeur met standplaats Mexico, 1972 - 1973, 39
    - A.P. Brouwer, tijdelijk zaakgelastigde, 1973, 40
    - Guatemala. 1964-1971, 41-42
      - Mr. G.J. de Graag, ambassadeur, 1964 - 1968, 41
      - L. Kruytbosch, ambassadeur, 1968 - 1971, 42
    - Honduras. 1957-1971, 43-46
      - Jhr. mr. E.V.E. Teixeira de Mattos, buitengewoon gezant, 1957, 43
      - F. von Oven, tijdelijk zaakgelastigde, 1962, 44
      - Mr. G.J. de Graag, ambassadeur, 1965 - 1968, 45
      - L. Kruytbosch, ambassadeur, 1968 - 1971, 46
    - El Salvador. 1964-1971, 47-48
      - Mr. G.J. de Graag, ambassadeur, 1964 - 1968, 47
      - L. Kruytbosch, ambassadeur, 1968 - 1971, 48
  - Stukken betreffende aangelegenheden met betrekking tot het Nederlands Koninklijk Huis., 1957-1975; 49-60; 1 pak, 10 omslagen en 1 stuk
    - Perspublicaties in diverse kranten in Midden-Amerika aangaande het Nederlands Koninklijk Huis, alsmede diplomatieke moeilijkheden naar aanleiding van een artikel in een dagblad van Guatemala, 1957 - 1962, 49
    - De reis van prins Bernhard door Midden- en Zuid-Amerika, 1959 - 1960, 50
    - Het nemen van protocollaire maatregelen door de Nederlandse vertegenwoordiging in Guatemala naar aanleiding van het overlijden van prinses Wilhelmina, alsmede het condoléanceregister van het Nederlandse Consulaat te San Salvador, 1962 - 1963, 51
    - De ter gelegenheid van de verjaardag van prinses Beatrix gehouden receptie te El Salvador, 1964, 52; stuk
    - Het berichten inzake geboortes, (voorgenomen) huwelijken en verjaardagen van leden van het Koninklijk Huis, het voorbereiden van de viering, alsmede het sturen en ontvangen van felicitaties aan het Koninklijk Huis en het verzamelen van de buitenlandse persberichten daarover. 1964-1975, 53-60
      - Verloving en het huwelijk van prinses Irene, krantenberichten, 1964, 53
      - Verloving van prinses Beatrix en de heer Claus von Amsberg, 1965, 54
      - Huwelijk van prinses Beatrix en de heer Claus von Amsberg, 1965 - 1966, 55; pak
      - Verloving van prinses Margriet en de heer Pieter van Vollenhoven, 1965, 56
      - Huwelijk van prinses Margriet en de heer Pieter van Vollenhoven, 1966 - 1967, 57
      - De 60ste verjaardag van prins Bernhard, 1967 - 1971, 58
      - Geboorte van de prinsen Willem-Alexander, Johan Friso en Constantijn en van hun neven en nicht, 1967 - 1972, 59
      - Het vieren van het zilveren regeringsjubileum van koningin Juliana te Guatemala, 1973 - 1975, 60
  - Stukken betreffende het diplomatiek vertegenwoordigen van Luxemburg door Nederland, alsmede een lijst van het corps diplomatique te Guatemala., 1958-1960; 61; 1 omslag
  - Stukken betreffende het opstellen van verslagen omtrent bezoeken van buitenlandse hoogwaardigheidsbekleders aan Midden- en Zuid-Amerika., 1959-1974; 62-65; 4 omslagen
    - Aan Guatemala, Honduras en El Salvador. 1959-1974, 62-63
      - Divers bezoek, 1966 - 1974, 62
      - Oud-koning Leopold van België, 1959, 63
    - Aan Guatemala. 1959-1964, 64-65
      - Divers bezoek, 1963 - 1964, 64
      - De minister van Buitenlandse Zaken van Israël, 1959, 65
  - Stukken betreffende een Spaanse vertaling van het Wilhelmus., 1961; 66; 1 omslag
  - Stukken betreffende het bijhouden van mutaties en richtlijnen aangaande het diplomatieke en consulaire personeel., 1965-1975; 67-69; 3 omslagen
    - Mutaties in de leiding van het corps consulaire in Guatemala, 1965 - 1974, 67
    - Mutaties in het corps diplomatique in Guatemala, Honduras en El Salvador, alsmede de mutaties bij het in het buitenland gestationeerde en uit voornoemde landen afkomstige diplomatieke personeel, 1966 - 1975, 68
    - Richtlijnen voor het corps diplomatique in Guatemala, 1973 - 1974, 69
  - Toespraak gehouden ter herdenking van de slachtoffers van de Tweede Wereldoorlog., [1974]; 70; 1 stuk
- Juridische aangelegenheden, 3.
  - Stukken betreffende de nationaliteitswetgeving, alsmede het nationaliteitsverdrag tussen Spanje en Guatemala gesloten op 28 juli 1962., 1953-1962; 71; 1 omslag
  - Stukken betreffende de wetgeving inzake huwelijk, echtscheiding en afstamming in Guatemala, Honduras en El Salvador., 1956-1958; 72; 1 omslag
  - Stukken betreffende de vaststelling van diplomatieke voorrechten en privileges in Guatemala, Honduras en El Salvador., 1956-1963; 73; 1 omslag
  - Stukken betreffende aangelegenheden die in relatie staan tot de Tweede Oorlog., 1956-1964; 74-76; 3 omslagen
    - Het bemiddelen inzake de uitkering door Japan ten behoeve van de in Honduras wonende J.J.G. van Dam, Nederlandse ex-gedetineerde in Japan, 1956, 74
    - Het op de hoogte brengen van S. Guth te San Salvador inzake de vorderingen aangaande het door diens vader, O. Guth, ingediende verzoek tot schadeloosstelling wegens nazivervolging, 1960, 75
    - Het door de regering van Guatemala aan de vroegere eigenaars teruggeven van de rechten op tijdens de Tweede Wereldoorlog genationaliseerde Duitse handelswerken, 1962 - 1964, 76
  - Stukken betreffende de toepassing van het asielrecht in Midden- en Zuid-Amerika met betrekking tot actuele asielkwesties., 1958-1963; 77; 1 omslag
  - Stukken betreffen de wetgeving omtrent de nationaliteit van een Nederlandse vrouw die met een niet-Nederlander is gehuwd in Guatemala, Honduras en El Salvador., 1964; 78; 1 omslag
  - Stukken betreffende het door de regeringen van Guatemala en Honduras bepalen van het standpunt inzake het in hun land uitvoeren van rogatoire commissies in civiele zaken door Nederlandse diplomatieke of consulaire ambtenaren, ongeacht de nationaliteit van de te horen getuigen., 1964-1965; 79; 1 omslag
  - Stukken betreffende het inlichten van de overheden van Guatemala, Honduras en El Salvador inzake internationale verdragen., 1964-1974; 80-82; 1 pak en 2 omslagen
    - Diverse internationale verdragen, 1970 - 1974, 80
    - Ontwikkelingen aangaande de internationale verdragen ter eenmaking van het recht op internationale koop. 1964-1969, 81-82
      - 1964, 81
      - 1965-1969, 82; pak
  - Stukken betreffende berichtgevingen in de pers aangaande de toetreding van Honduras tot het Verdrag van Wenen., 1967-1968; 83; 1 omslag
  - Stukken betreffende de positie van de indianen in Guatemala., 1969; 84; 1 omslag
- Aangelegenheden van openbare orde, volksgezondheid en volkshuisvesting, 4.
  - Stukken betreffende het afschaffen van de visumplicht tussen de Benelux en Guatemala, Honduras en El Salvador., 1958-1973; 85-86; 2 omslagen
    - Guatemala, Honduras en El Salvador, 1958 - 1962, 85
    - Guatemala en El Salvador, 1966 - 1973, 86
  - Stukken betreffende het door de regeringen van Guatemala en El Salvador wijzigen van de reglementen voor geneesmiddelen., 1960-1962; 87; 1 omslag
  - Stukken betreffende het verzamelen van gegevens inzake de interne migratie naar de hoofdstad van Guatemala., 1972; 88; 1 omslag
- Waterstaat, verkeer en vervoer, 5.
  - Stukken betreffende luchtvaartaangelegenheden., 1954-1971; 89-92; 4 omslagen
    - Het bemiddelen in moeilijkheden aangaande luchtvaartbetrekkingen tussen de Koninklijke Luchtvaartmaatschappij (KLM) en Midden-Amerika. 1954-1961, 89-90
      - 1954-1958, 89
      - 1960-1961, 90
    - De wens van de regering van Luxemburg om internationale luchtvaartovereenkomsten te sluiten met Guatemala, Honduras en El Salvador, 1959 - 1960, 91
    - Door Guatemala gesloten luchtvaartverdragen en -overeenkomsten met andere landen, 1966 - 1971, 92
  - Stukken betreffende scheepvaartaangelegenheden., 1958-1964; 93-96; 4 omslagen
    - De kwestie van de aankoop van schepen in het buitenland door de regering van Guatemala in een ruiltransactie tegen koffie, alsmede het bevoordelen door diezelfde regering van de nationale scheepvaart ten opzichte van buitenlandse schepen en de reacties van het buitenland op dit beleid (vlagdiscriminatie), 1958 - 1964, 93
    - Ontwikkelingen in de internationale scheepvaartpolitiek, 1958 - 1964, 94
    - Het verifiëren bij de regering van Guatemala of het schip Veronica staat ingeschreven in het scheepvaartregister van Guatemala, 1960, 95
    - De reactie van de regering van Guatemala op de scheepvaartblokkade van Cuba door de Verenigde Staten, 1962, 96
- Economie, migratie, arbeid, 6.
  - Economie, 6.1
    - Algemeen, 6.1.1
      - Stukken betreffende handelsbetrekkingen en -overeenkomsten in Latijns-Amerika., 1927-1974; 97-112; 2 pakken, 12 omslagen en 2 stukken
        - Handelsovereenkomsten van Guatemala, Honduras en El Salvador met diverse landen. 1927-1974, 97-105
          - Guatemala. Handelsverdrag met Nederland, afschrift, 1927, 97; stuk
          - Guatemala. Onderhandelingen inzake een handelsverdrag met de Benelux, 1958 - 1963, 98
          - El Salvador. Handelsverdrag met Nederland, 1954 - 1958, 99; pak
          - El Salvador. Onderhandelingen inzake een handelsverdrag met de Benelux, 1958 - 1964, 100
          - El Salvador. Pogingen tot het sluiten van een overeenkomst op basis van meestbegunstiging met de Benelux, 1965 - 1967, 101
          - Onderhandelingen inzake een handelsverdrag met de Benelux, 1958 - 1959, 102
          - Het bekrachtigen van de Internationale Tarweovereenkomst door El Salvador en Guatemala, alsmede het bereiken van een overeenkomst inzake uniforme waarborgprijzen voor basisgranen tussen de landen van Midden-Amerika, 1963 - 1964, 103
          - Berichtgevingen inzake gesloten handelsovereenkomsten met diverse andere landen, 1965 - 1974, 104
          - Pogingen tot het sluiten van een economisch samenwerkingsakkoord tussen Honduras en Nederland, 1970 - 1973, 105
        - Handelsbetrekkingen. 1959-1974, 106-109
          - Midden-Amerika en Japan, 1959 - 1964, 106
          - Nederlands plan ter versterking van de economie van Midden- en Zuid-Amerika door middel van oprichting van ondernemingen (project-de Hondt), 1961 - 1962, 107
          - Mogelijkheden van samenwerking tussen Nederlandse en Spaanse bedrijven voor penetratie van de Latijns-Amerikaanse markt, 1963, 108
          - Het bemiddelen in de contacten tussen het in Nederland opgerichte centrum tot bevordering van de import uit ontwikkelingslanden (CBI) en Guatemala, Honduras en El Salvador, 1970 - 1974, 109
        - Handelsmissies. 1961-1969, 110-112
          - Bezoek goodwillmissie uit Guatemala aan Nederland, 1961, 110
          - Bezoek Nederlandse handelsmissie aan Midden-Amerika, 1967, 111; pak
          - Verslag van het bezoek van een economische missie van Venezuela aan Guatemala, 1969, 112; stuk
      - Stukken betreffende economische berichtgeving aangaande Midden-Amerika., 1955-1975; 113-122; 10 omslagen
        - Algemene economische berichtgeving. 1955-1975, 113-121
          - Guatemala. 1955-1964, 113
          - Guatemala. 1965-1970, 114
          - Guatemala. 1971-1975, 115
          - Honduras. 1958-1961, 116
          - Honduras. 1965-1974, 117
          - El Salvador. 1956-1964, 118
          - El Salvador. 1965-1974, 119
          - Midden-Amerika. 1956-1964, 120
          - Midden-Amerika. 1967-1974, 121
        - Korte overzichten aangaande de economische situatie in Guatemala, Honduras en El Salvador (de zogenaamde korte economische berichten), 1965 - 1970, 122
      - Stukken betreffende het afleggen van bezoeken aan Guatemala door dr. M. Weisglas ter oriëntatie op mogelijk belangrijke projecten voor Nederland en door prof. dr. J. Rietsma in het kader van onderzoek en inspectie van rubberplantages., 1958-1960; 123; 1 omslag
    - Geld-, bank- en beurswezen en kredietwezen, 6.1.2
      - Stukken betreffende de ontwikkelingen in het bank- en geldwezen in Guatemala, Honduras en El Salvador., 1957-1964; 124; 1 omslag
      - Stukken betreffende het wijzigen van de wetgeving op het verzekeringswezen door de regeringen van El Salvador en Guatemala, alsmede de gevolgen hiervan voor buitenlandse verzekeringsmaatschappijen., 1958-1964; 125; 1 omslag
      - Stukken betreffende het rapporteren inzake de instelling van de deviezencontrole en de ontwikkelingen hieromtrent in Guatemala., 1962-1964; 126; 1 omslag
    - Openbare geldmiddelen, 6.1.3
      - Stukken betreffende aangelegenheden inzake belastingen in Guatemala, Honduras en El Salvador., 1956-1966; 127-128; 1 omslag en 1 stuk
        - Belastingwetgeving en het gevoerde beleid, 1956 - 1964, 127
        - De door de minister van Financiën van Guatemala ingediende Belastinghervormingswet, alsmede de staatbegroting voor 1967, 1966, 128; stuk
      - Stukken betreffende investeringen in, en leningen aan Guatemala, Honduras en El Salvador., 1956-1967; 129-134; 5 omslagen en 1 stuk
        - De door Guatemala, Honduras en El Salvador verkregen (overheids)leningen, 1956 - 1960, 129
        - Het aangaan van leningen, alsmede het aflossen van (buitenlandse) schulden door Guatemala, Honduras en El Salvador, 1956 - 1964, 130
        - Investeringen door de Verenigde Staten in Guatemala, 1962 - 1963, 131
        - Diverse investeringen in, en leningen aan Guatemala, Honduras en El Salvador, 1963 - 1964, 132
        - Ontwikkelingen inzake het door de regering van Guatemala aflossen van de zogenaamde Engelse Schuld teneinde in aanmerking te komen voor steun van de zijde van de grote internationale kredietorganisaties, 1966, 133
        - Het oprichten door het bedrijfsleven in Guatemala van een nieuw financieringsinstituut (Financiera Industrial y Agropecuaria S.A, FIASA) en het door de Amerikaanse regering aan voornoemd instituut verstrekken van een lening in het kader van de Alliance for Progress, 1967, 134; stuk
      - Stukken betreffende de begroting van Guatemala., 1960-1968; 135-137; 3 omslagen
        - 1960-1961, 135
        - 1963-1964, 136
        - 1967-1968, 137
    - Goederen, 6.1.4
      - Stukken betreffende aangelegenheden inzake de in- en uitvoer in Guatemala, Honduras en El Salvador., 1955-1974; 138-150; 13 omslagen
        - Het wijzigen van het douanebeleid. 1955-1964, 138-140
          - Het verhogen van het douanetarief door Honduras, 1955 - 1956, 138
          - Het verhogen van het douanetarief door Guatemala, alsmede het indienen van het wetsontwerp voor de instelling van een Midden-Amerikaanse vrijhaven, 1958 - 1960, 139
          - Het verwezenlijken van een uniform douanetarief voor Midden-Amerika, 1963 - 1964, 140
        - Invoermaatregelen en -beperkingen. 1958-1974, 141-148
          - Het importbeleid van Guatemala en El Salvador, 1958 - 1964, 141
          - Verbod op de invoer van Nederlandse producten. Pootaardappelen, door Guatemala en El Salvador, 1962 - 1964, 142